# 请教陈版，与股东之间的债务重组的会计处理

提问人：学以 时间：2017-10-25 15:38:23
请教陈版，甲公司向股东A（持有甲公司30%股权，非实际控制人）借款 3000 万元，用于收购乙公司30%的股权，借款期限为 2 年，利率为8%。同时以该股权作为借款的质押物，若到期甲公司不能偿还本息，股东A有权取得该股权。 　　甲公司每年计提了 480 万的财务费用。到期时甲公司无力偿还本息，股东A取得甲公司持有的乙公司30%股权，以抵偿借款本息 3480 万元。
请教陈版，上述事项应该属于债务重组吧？股权账面价值（假设仍为 3000 万元）与负债 3480 万元的差额是构成当期损益还是属于权益性交易计入资本公积？

回答人：chenyiwei
要看在抵债时点，乙公司30%股权的公允价值是否显著低于所抵偿的债务本息 3480 万元。如果显著偏低的，则差额需按权益性交易原则进行处理，贷记资本公积（《企业会计准则解释第 5 号》第六条）。如果差额在合理范围内，可以认为具有商业实质且公允，可以确认处置损益。

提问人：myjedith 时间：2017-10-25 20:55:44
请教陈版，股东的其他应付款直接转增实收资本可以吗？如果可以，需要核查哪些凭证

回答人：chenyiwei
对照《公司注册资本登记管理规定（ 2014 年修订）》第七条规定处理。如果当初没有合法的合同，估计难度较大。债转股验资的要点此前已讨论较多，请搜索本版面。